-лар|лар|-ләр|ләр|-дар|дар|-дәр|дәр|-тар|тар|-тәр|тәр	<b>Название:</b> Аффикс множественного числа (-лар/-ләр/-дар/-дәр/-тар/-тәр)<br><b>Тип:</b> словообразовательный<br><b>Описание:</b> Указывает на множественное число существительных.<br><b>Правила:</b><br>- После гласных и сонорных 'м', 'н', 'ң', 'л', 'р', 'й', 'ү' добавляются варианты -лар/-ләр (күҙ-ләр, ҡала-лар).<br>- После глухих согласных и сонорных 'ҙ', 'ж', 'з' добавляются варианты -тар/-тәр (китап-тар, ҡыҙ-тар).<br>- После звонких согласных добавляются варианты -дар/-дәр (ил-дәр).<br><b>Примеры:</b><br>- бала -> балалар (дети)<br>- дәфтәр -> дәфтәрҙәр (тетради)<br>- мәктәп -> мәктәптәр (школы)